臺灣桃園地方法院刑事判決　　　　　 100年度審易字第1452號
公　訴　人　臺灣桃園地方法院檢察署檢察官
被　　　告　嚴素貞
選任辯護人　陳永來律師
　　　　　　徐慧齡律師
　　　　　　潘明彥律師
上列被告因侵占等案件，經檢察官提起公訴（99年度偵緝字第13
26號），被告於準備程序進行中，就被訴事實為有罪之陳述，經
本院告知簡式審判程序意旨，並聽取當事人之意見後，本院合議
庭裁定改依簡式審判程序審理，判決如下：
    主  文
嚴素貞意圖為自己不法之所有，而侵占對於業務上所持有之物，
處有期徒刑陸月，如易科罰金，以新臺幣壹仟元折算壹日；又意
圖為自己不法之所有，以詐術使人將本人之物交付，處有期徒刑
貳月，如易科罰金，以新臺幣壹仟元折算壹日；應執行有期徒刑
柒月，如易科罰金，以新臺幣壹仟元折算壹日。
    事實及理由
一、犯罪事實：
    嚴素貞受雇於京鼎富實業股份有限公司（下稱京鼎富公司）
    所經營之「四季百匯」餐廳，自民國98年12月5 日至99年1
    月5 日間擔任址設於桃園縣大園鄉○○○路大園店代理店長
    一職，負責登錄到客人數、櫃台收款、交付點數貼紙及贈品
    予消費者等事務，為從事業務之人。詎其竟意圖為自己不法
    所有，於99年1 月3 日，在上址內，基於業務登載不實及業
    務侵占之犯意，利用少登錄來客數量之方式，將其業務上受
    託應交付予京鼎富公司之款項新臺幣（下同）1 萬7,766 元
    （計算方式：實際來客數為225 人，嚴素貞於電腦登記之來
    客數為171 人，每人消費額為329 元，以實際來客數減去登
    記來客數乘以每人消費額），易持有為所有，予以侵占入己
    ，足生損害於京鼎富公司；另因客人每消費1 次可兌換1 張
    點數貼紙，累積10點即可換取贈品1 組，而被告復意圖為自
    己不法之所有，基於詐欺之犯意，於任職代理店長期間，未
    將集點貼紙交付客人，而於自己集點後一次向四季百匯餐廳
    申領贈品，使四季百匯餐廳陷於錯誤，將贈品共11組（每組
    市價450 元）如數給付予大園店門市代理店長嚴素貞，嗣於
    京鼎富公司對帳時，發覺大園店之業績與申領贈品之數量不
    成比例，且與其他分店有顯著差異，進行內部調查後，始悉
    上情。
二、證據名稱：
  (一)被告嚴素貞於本院審理中之自白。
  (二)告訴代理人陳立凱於警詢、檢察官訊問及本院審理中之指訴
    、證人吳品呈於警詢及檢察官訊問時之證述、證人賴廷峰於
    檢察官訊問時之證述。
  (三)四季百匯管理部97年12月4 日公告、四季百匯集點活動－搭
    贈明蝦或帝王蟹實施規定與管理辦法公告、四季百匯餐廳大
    園店於98年12月5 日至99年1 月5 日間每日所申領之贈品數
    量清單、桃園大園店四季百匯促銷商品＿龍蝦＿庫存管制表
    。
三、核被告嚴素貞所為，係犯刑法第215 條之業務上文書登載不
    實罪、同法第336 條第2 項之業務侵占罪及同法第339 條第
    1 項之詐欺取財罪。被告利用少報來店客數而侵占消費款項
    ，為一行為同時觸犯上開業務上文書登載不實罪及業務侵占
    罪，為想像競合犯，應依刑法第55條規定從一重即依同法第
    336 條第2 項之業務侵占罪處斷。被告所犯前揭業務侵占罪
    及詐欺取財罪2 罪間，犯意各別，行為互殊，應予分論併罰
    。爰審酌被告犯罪之動機、目的、手段、侵占消費款項之金
    額、詐欺取得財物之價值，造成告訴人所生之損害，及其犯
    罪後終能坦承犯行，態度尚可等一切情狀，分別量處如主文
    所示之刑，並均諭知易科罰金之折算標準，暨定其應執行之
    刑，併諭知易科罰金之折算標準，以示懲儆。
四、應適用之法條：
    刑事訴訟法第273 條之1 第1 項、第299 條第1 項前段、第
    310 條之2 、第454 條第1 項，刑法第215 條、第336 條第
    2 項、第339 條第1 項、第55條、第41條第1 項前段、第8
    項、第51條第5 款，刑法施行法第1 條之1 第1 項、第2 項
    前段。
五、如不服本件判決，得自收受判決送達之日起10日內，向本院
    提出上訴書狀，上訴於第二審法院。
本案經檢察官陳亮佑到庭執行職務。
中    華    民    國    100   年    10    月     7    日
                        刑事庭    法  官  潘怡華
以上正本證明與原本無異。
如不服本判決應於收受判決後10日內向本院提出上訴書狀，並應
敘述具體理由。其未敘述上訴理由者，應於上訴期間屆滿後20日
內向本院補提理由書( 均須按他造當事人之人數附繕本) 「切勿
逕送上級法院」。
                                  書記官  郭怡君
中    華    民    國    100   年    10    月     7    日
附錄本案論罪科刑法條：
中華民國刑法第215 條（業務上文書登載不實罪）
從事業務之人，明知為不實之事項，而登載於其業務上作成之文
書，足以生損害於公眾或他人者，處3 年以下有期徒刑、拘役或
5 百元以下罰金。
中華民國刑法第336 條（公務公益侵占罪、業務侵占罪）
對於公務上或因公益所持有之物，犯前條第1 項之罪者，處1 年
以上7 年以下有期徒刑，得併科5 千元以下罰金。
對於業務上所持有之物，犯前條第1 項之罪者，處6 月以上5 年
以下有期徒刑，得併科3 千元以下罰金。
前2 項之未遂犯罰之。
中華民國刑法第339 條（普通詐欺罪）
意圖為自己或第三人不法之所有，以詐術使人將本人或第三人之
物交付者，處5 年以下有期徒刑、拘役或科或併科1 千元以下罰
金。
以前項方法得財產上不法之利益或使第三人得之者，亦同。
前2 項之未遂犯罰之。